【裁判字號】    98,交易,4
【裁判日期】    980429
【裁判案由】    公共危險
【裁判全文】
臺灣士林地方法院刑事判決               98年度交易字第4號
公  訴  人  臺灣士林地方法院檢察署檢察官
被      告  丁○○
                      下1樓
上列被告因公共危險案件，經檢察官提起公訴（97年度偵字第
9258號），本院判決如下：
    主  文
丁○○服用酒類，不能安全駕駛動力交通工具而駕駛，處有期徒
刑伍月，如易科罰金以新台幣壹仟元折算壹日。
    事  實
一、丁○○前因公共危險案件，經本院以92年度士交簡字第960
    號判決處拘役25日確定，於民國92年10月1 日易科罰金執行
    完畢（不構成累犯），仍不知悔改，復於97年6 月18日晚間
    6 時許，在臺北市○○區○○街某小吃攤內，與友人飲用高
    粱酒，至同日晚間9 時許，已達於不能安全駕駛動力交通工
    具之狀態，竟仍駕駛車牌號碼3485-QC 號自用小客車載送其
    友人甲○○返家。嗣於同日晚間9 時40分許，丁○○駕車行
    經臺北市南港區成功橋下，為警查獲，並測得呼氣所含酒精
    濃度達每公升0.69毫克。
二、案經臺北市政府警察局南港分局報告臺灣士林地方法院檢察
    署檢察官偵查起訴。
    理  由
一、訊據被告丁○○對於有於上揭時地飲酒及在臺北市南港區成
    功橋下，為警查獲其坐於車牌號碼3485-QC 號自用小客車駕
    駛座上等情坦承不諱，惟矢口否認有駕駛車輛，辯稱：當天
    伊去找朋友甲○○並把車停放在甲○○家路邊，伊和甲○○
    走路去小吃店喝酒，喝完後伊即和甲○○坐計程車回到伊停
    車處，伊和甲○○坐在系爭車內談一筆生意，因為天熱伊有
    開引擎、開冷氣及車燈，之後警察走過來問伊有無喝酒並酒
    測，伊本來談完事情就要下車走路回家，伊並沒有駕駛汽車
    云云。
二、經查：（一）被告當時確係駕駛車牌號碼3485-QC 號自用小
    客車於行經臺北市南港區成功橋下，因見警方在前攔車臨檢
    ，而停於路旁，經警察覺而上前盤查，而查獲酒後駕車一事
    ，業據證人即現場查獲之員警乙○○於本院審理時結證稱：
    「我們當時在成功橋下，在松河街的成功橋下涵洞執行勤務
    ，現場還有丙○○、副所長、一名替代役男」、「我們執行
    時，當場路口跟視線是往中視的方向看，執行時看到車子開
    到約二號水門前面靠路旁停止，我們覺得可能有喝酒或是什
    麼情形就上前盤查。」、「（問：你可否確定被告所在的車
    輛有無移動？）我確定被告車輛有從遠方開過來停放在路邊
    。」、「（問：後來你們向前盤查時，過程如何？）剛開始
    我請丙○○、替代役男上前盤查，我留在原地，隔約五分鐘
    左右我覺得可能有狀況才上前，我到時，看到被告在駕駛座
    講電話，車輛是發動的，我們詢問被告有無喝酒，被告說他
    有喝酒，但沒開車。」、「（問：當時坐在副駕駛座是否即
    是甲○○？）對，這是改過之後的名字。」、「（問：當時
    有無問甲○○，他們從何處過來？）有，我也有問過甲○○
    ，我問他們要從哪到哪，甲○○說被告要從興南街載他回去
    ，他們走到重陽路、松河街要往八德路往松山方向過去。」
    等語（見本院卷第22頁、23頁、24頁）及證人即現場查獲之
    另一員警丙○○於本院審理時結證稱：「（問：當時你有看
    到被告開的3485ＱＣ，如何移動？）被告看到我們臨檢就趕
    快開到旁邊，我有看他車大燈很亮。被告從松河街前面約三
    十公尺，過二號水門處開過來。我在距離被告停車處約30-5
    0 公尺就看到，被告一看到我們就靠邊了。」、「（問：後
    來何人上前盤查被告？）我先走過去，被告坐在車上講電話
    ，車子還在發動，他旁邊有位朋友，我問被告有無喝酒，一
    聞就聞到被告酒味，就做酒測。我到二號水門時，被告沒有
    說他沒有開車，他說他要停下來講電話。我攔下被告時，他
    已經把車停在路邊，他到派出所才說他沒開車。」、「（問
    ：當時你看到3485ＱＣ車輛行駛過來卻突然靠路邊停放，才
    引起你懷疑向前盤查？）對。」等語甚詳（見本院卷第26頁
    、28頁），核2 人所證述亦相吻合。被告雖辯稱：當天伊去
    找朋友甲○○並把車停放在甲○○家路邊，伊和甲○○走路
    去小吃店喝酒，但從卷附之現場衛星照片（見本院卷第36頁
    ），被告停車地點距離興南街小吃店，若沿松河街轉重陽路
    166 巷再轉興南街，二點距離約1 公里，又從甲○○家沿松
    河街走到被告停放車輛地點約8 百公尺，是被告停車位置距
    甲○○家或興南街小吃店均相距甚遠，則被告所辯，伊從當
    日下午六點多即將車輛停放在松河街二號水門處，再步行至
    甲○○家，然後再從甲○○家步行至興南街小吃店，從相關
    位置距離以觀，顯不合常情，難以採信，被告當時係飲酒後
    開車至查獲地點而遭警查獲，應堪認定。（二）又被告被查
    獲之前確有飲酒，除為被告所自認外，並有酒精測試單、臺
    北市政府警察局舉發違反道路交通管理事件通知單、刑法第
    185 條之3 案件測試觀察紀錄表及生理平衡檢測紀錄表各1
    份附於偵查卷可稽。查酒精對人體之影響程度，當呼氣酒精
    濃度達每公升0.5 毫克時，將影響駕駛，當呼氣酒精濃度達
    每公升0.75毫克時，將造成思考、個性及行為改變，當呼氣
    酒精濃度達每公升1.0 毫克時，將造成中度中毒而有步態不
    穩、噁心嘔吐、精神混惑不清晰等症狀，此有行政院國軍退
    除役官兵輔導委員會臺北榮民總醫院88 年8月5 日（88）北
    總內字第2686 8號函1 份附於本院卷可資佐證，而被告飲酒
    後呼氣酒精濃度經檢測為每公升0.69 毫 克，堪認被告之生
    理狀況已受酒精相當程度之影響，注意力及反應能力降低，
    其駕駛能力受影響，不足以應付駕駛交通工具之各種狀況，
    其駕駛行為將對其他用路人造成一般之危險性，被告確因服
    用酒類而不能安全駕駛動力交通工具，本件事證明確，被告
    犯行堪以認定，應依法論科。
三、核被告所為，係犯刑法第185 條之3 服用酒類，不能安全駕
    駛動力交通工具而駕駛罪。爰審酌被告前已有酒後駕車犯公
    共危險罪被法院判處拘役25日之紀錄，則被告對於酒後駕車
    之危險性更應知之甚明，卻仍無視於此危險性，而再次酒後
    駕車為警查獲，此次被查獲時呼氣酒精濃度為每公升0.69毫
    克，及被告之品行、智識、犯後態度等一切情狀，量處如主
    文所示之刑，並諭知易科罰金之折算標準，以示懲儆。
據上論斷，應依刑事訴訟法第299 條第1 項前段，刑法第185 條
之3 、第41條第1 項前段，刑法施行法第1 條之1 ，判決如主文
。
本案經檢察官翁偉倫到庭執行職務。
中    華    民    國    98    年    4     月    29    日
                  刑事第一庭法  官  賴邦元
以上正本證明與原本無異。
如不服本判決應於收受判決後10日內向本院提出上訴書狀，並應
應敘述具體理由。其未敘述上訴理由者，應於上訴期間屆滿後20
日內向本院補提理由書(均須按他造當事人之人數附繕本)「切勿
逕送上級法院」。
                            書記官  游育慈
中    華    民    國    98    年    4     月    29    日
附錄本案論罪科刑法條之依據：
中華民國刑法第185條之3
服用毒品、麻醉藥品、酒類或其他相類之物，不能安全駕駛動力
交通工具而駕駛者，處一年以下有期徒刑、拘役或科或併科十五
萬元以下罰金。


司法院資訊處製作；財團法人民間司法改革基金會備份。
